【裁判字號】    97,審訴,44
【裁判日期】    970414
【裁判案由】    毒品危害防制條例
【裁判全文】
臺灣高雄地方法院刑事判決              97年度審訴字第44號
公  訴  人  臺灣高雄地方法院檢察署檢察官
被      告  甲○○
                    （另案於台灣高雄看守所羈押中）
上列被告因違反毒品危害防制條例案件，經檢察官提起公訴（97
年度毒偵字第390 號），嗣因被告就被訴事實為有罪陳述，經本
院告知簡式審判程序意旨，並聽取公訴人及被告之意見，本院合
議庭裁定由受命法官獨任依簡式審判程序審理，判決如下：
    主  文
甲○○施用第一級毒品，累犯，處有期徒刑捌月。又施用第二級
毒品，累犯，處有期徒刑陸月，扣案第二級毒品甲基安非他命壹
包（驗前淨重零點貳壹壹公克、驗後淨重零點貳零玖公克）沒收
銷燬之。應執行有期徒刑壹年。扣案第二級毒品甲基安非他命壹
包（驗前淨重零點貳壹壹公克、驗後淨重零點貳零玖公克）沒收
銷燬之
    事  實
一、甲○○前因施用毒品案件，經本院93年度毒聲字第2564號裁
    定送觀察、勒戒後，認無繼續施用毒品傾向，於民國94年2
    月2 日執行完畢釋放，另由台灣高雄地方法院檢察署檢察官
    以93年度毒偵字第5296號為不起訴處分；其後又因施用毒品
    ，由本院以95年度簡字第46746 號判決判處有期徒刑4 月確
    定，於95年5 月23日縮刑期滿執行完畢。詎其猶不知悛悔，
    竟於前開觀察、勒戒執行完畢釋放後5 年內，各基於施用第
    一級毒品海洛因與第二級毒品甲基安非他命之犯意，於96年
    12月4 日晚間某時許，在其位於高雄市○○區○○街196 號
    住處內，分別以將海洛因摻入香菸點燃吸食、及將甲基安非
    他命置於玻璃球內燃燒加熱之方式，非法施用第一級毒品海
    洛因與第二級毒品甲基安非他命各1 次。嗣於96年12月5 日
    7 時10分許，在高雄市○○區○○路296 號前遭警盤檢查獲
    ，並徵得其同意後採尿送驗，始查悉上情，另扣得甲○○所
    有第二級毒品甲基安非他命1 包（驗前淨重0.211 公克、驗
    後淨重0.209 公克）。
二、案經高雄市政府警察局三民第二分局報請台灣高雄地方法院
    檢察署檢察官偵查起訴。
    理  由
一、本件被告甲○○各係違反毒品危害防制條例第10條第1 項、
    第2 項之施用第一級毒品與第二級毒品罪，其法定刑俱為死
    刑、無期徒刑、最輕本刑為3 年以上有期徒刑以外之罪，於
    準備程序進行中被告就被訴事實為有罪陳述，由受命法官告
    知簡式審判程序要旨並聽取其與公訴人之意見，經被告同意
    適用簡式審判程序後，本院亦認無不得或不宜改依簡式審判
    程序進行之處，爰依刑事訴訟法第273 條之1 第1 項、第28
    4 條之1 規定，本院合議庭裁定由受命法官獨任進行簡式審
    判程序，合先敘明。
二、上揭事實，業有尿液採證代碼對照表及高雄市立凱旋醫院96
    年12月31日濫用藥物尿液檢驗報告各1 件在卷可稽，另扣得
    被告所有第二級毒品甲基安非他命1 包可資佐證。又上開毒
    品送請鑑定結果確含有第二級毒品甲基安非他命成分（驗前
    淨重0.211 公克、驗後淨重0.209 公克），此有卷附高雄醫
    學大學附設中和紀念醫院檢驗報告1 份可佐，復據被告於本
    院審理中坦認上情不諱，足徵被告之自白核與事實相符，堪
    予採信。另查，被告前因施用毒品案件，經本院裁定送觀察
    、勒戒後，認無繼續施用毒品傾向，於94年2 月2 日執行完
    畢釋放，另由台灣高雄地方法院檢察署檢察官以93年度毒偵
    字第5296號為不起訴處分等情，有台灣高等法院被告前案紀
    錄表1 份附卷可參，足認被告確於前開觀察、勒戒執行完畢
    釋放後、5 年內再犯毒品危害防制條例第10條之施用毒品罪
    。職是，本件事證明確，被告前揭犯行洵堪認定，俱應依法
    論科。
三、查海洛因、甲基安非他命各係毒品危害防制條例第2 條第2
    項第1 款、第2 款所定第一級毒品與第二級毒品，依法不得
    持有、施用及販賣。核被告甲○○所為，分別係違反毒品危
    害防制條例第10條第1 項施用第一級毒品罪及同條第2 項施
    用第二級毒品罪。其施用第一級毒品海洛因與第二級毒品甲
    基安非他命前分別持有海洛因、甲基安非他命，與施用第二
    級毒品甲基安非他命後持有甲基安非他命之低度行為，俱應
    為施用之高度行為所吸收，不另論罪。又被告所犯上開2 罪
    彼此間犯意各別、行為互殊，觸犯構成要件相異之罪名，應
    予分論併罰。再者，被告前因施用毒品案件，經本院95年度
    簡字第46746 號判決判處有期徒刑4 月確定，於95年5 月23
    日縮刑期滿執行完畢一節，有前開台灣高等法院被告前案紀
    錄表附卷足憑，是其前受有期徒刑執行完畢後、5 年內故意
    再犯有期徒刑以上之本罪，均應論以累犯並依法加重其刑。
    爰審酌被告前因施用毒品案件，經施以觀察、勒戒後，竟再
    為本件犯行，足見其惡習已深，且戒絕毒癮之意志不堅，未
    能體悟施用毒品對自己、家人造成之傷害及社會之負擔，自
    屬可議；惟念其於犯後態度良好，並能坦承犯行，及施用毒
    品本質上係屬戕害自身健康之行為，尚未直接危害他人，反
    社會性程度應屬較低等一切情狀，分別量處如主文所示之刑
    ，並定其應執行之刑，以資懲儆。此外，扣案第二級毒品甲
    基安非他命1 包（驗前淨重0.211 公克、驗後淨重0.209 公
    克）係查獲之毒品，且該包裝袋與其內毒品業已無法析離，
    應將之同視為第二級毒品無訛，從而不問屬於犯人與否，應
    依毒品危害防制條例第18條第1 項前段規定沒收銷燬之。
據上論斷，應依刑事訴訟法第273 條之1 第1 項、第299 條第1
項前段，毒品危害防制條例第10條第1 項、第2 項、第18條第1
項前段，刑法第11條、第47條第1 項、第51條第5 款，判決如主
文。
中    華    民    國    97    年    4     月    14    日
                  刑事第七庭  法  官 陳明呈
以上正本證明與原本無異。
如不服本判決應於收受本判決後10日內向本院提出上訴書狀，並
應敘述具體理由，如未敘述上訴理由者，應於上訴期間屆滿後20
日內補提理由書狀於本院（均須按他造當事人之人數附繕本）「
切勿逕送上級法院」。
中    華    民    國    97    年    4     月    14    日
                              書記官 林明忠
附錄本判決論罪科刑之法條：
毒品危害防制條例第十條
施用第一級毒品者，處六月以上五年以下有期徒刑。
施用第二級毒品者，處三年以下有期徒刑。


司法院資訊處製作；財團法人民間司法改革基金會備份。
